【裁判字號】    97,上訴,1809
【裁判日期】    971119
【裁判案由】    違反毒品危害防制條例
【裁判全文】
臺灣高等法院高雄分院刑事判決        97年度上訴字第1809號
上  訴  人
即  被  告  甲○○
上列上訴人因違反毒品危害防制條例案件，不服臺灣高雄地方法
院96年度訴字第4988號中華民國97年7 月31日第一審判決（起訴
案號：臺灣高雄地方法院檢察署96年度偵字第23836 號、96年度
偵字第29712 號），提起上訴，本院判決如下：
     主  文
上訴駁回。
     理  由
一、按上訴書狀應敘述具體理由；又第二審法院認為上訴書狀未
    敘述理由或上訴有刑事訴訟法第362 條前段之情形者，應以
    判決駁回之，同法第361 條第2 項、第367 條前段定有明文
    。而所謂具體理由，必係依據卷內既有訴訟資料或提出新事
    證，指摘或表明第一審判決有何採證認事、用法或量刑等足
    以影響判決本旨之不當或違法，而構成應予撤銷之具體事由，
    始克當之（例如：依憑證據法則具體指出所採證據何以不具
    證據能力，或依憑卷證資料，明確指出所為證據證明力之判
    斷如何違背經驗、論理法則）；倘僅泛言原判決認定事實錯
    誤、違背法令、量刑失之過重或輕縱，而未依上揭意旨指出
    具體事由，或形式上雖已指出具體事由，然該事由縱使屬實
    ，亦不足以認為原判決有何不當或違法者（例如：對不具有
    調查必要性之證據，法院未依聲請調查亦未說明理由，或援
    用證據不當，但除去該證據仍應為同一事實之認定），皆難
    謂係具體理由，俾與第二審上訴制度旨在請求第二審法院撤
    銷、變更第一審不當或違法之判決，以實現個案救濟之立法
    目的相契合，並節制濫行上訴（最高法院97年度台上字第89
    2 號判決參照）。
二、本案上訴人即被告甲○○雖於上訴期間屆滿（即97年8 月25
    日）前提出上訴書並補具上訴理由狀（見97年9 月1 日及97
    年9 月10日之上訴理由狀），然其上訴理由狀僅泛指請法院
    考量被告於犯後坦承犯行，勇於認錯，年紀尚輕，給予從輕
    量刑等語。惟查：原審於量刑審酌欄內已針對被告犯後坦承
    犯行、態度良好及其參與犯罪之分工，情節輕重予以綜合考
    量後始量刑，被告上開上訴意旨，既經原審法院予以審酌，
    其上訴意旨未具體敘述原審判決有何違背法令之處，其上訴
    即不合法律上之程式。從而，被告之上訴理由書狀未敘述具
    體理由，依上開規定，顯屬違背法律上之程式，應由本院依
    同法第367 條前段、第372 條，不經言詞辯論判決如主文。
中    華    民    國    97    年    11    月    19    日
                  刑事第三庭    審判長法  官  周賢銳
                                      法  官  黃仁松
                                      法  官  施柏宏
以上正本證明與原本無異。
如不服本判決應於收受本判決後10日內向本院提出上訴書狀，其
未敘述上訴理由者，並得於提起上訴後10日內向本院補提理由書
狀（均須按他造當事人之人數附繕本）「切勿逕送上級法院」。
中    華    民    國    97    年    11    月    19    日
                                      書記官  白  蘭


司法院資訊處製作；財團法人民間司法改革基金會備份。
